【裁判字號】    92,上訴,1193
【裁判日期】    920606
【裁判案由】    違反槍砲彈藥刀械管制條例
【裁判全文】
臺灣高等法院刑事判決                          九十二年度上訴字第一一九三號
    上  訴  人
    即  被  告  乙○○
右上訴人因違反槍砲彈藥刀械管制條例案件，不服臺灣板橋地方法院九十一年度訴字
第一九七六號，中華民國九十二年二月二十六日第一審判決（起訴案號：臺灣板橋地
方法院檢察署九十一年度偵字第二二八八號），提起上訴，本院判決如左：
    主  文
原判決撤銷。
乙○○未經許可，寄藏可發射子彈具有殺傷力之槍枝，累犯，處有期徒刑柒月，併科
罰金新台幣壹萬貳仟元，罰金如易服勞役，以新台幣玖佰元即銀元佰元折算壹日。
扣案仿BERETTA廠半自動手槍製造之金屬玩具手槍壹支（槍枝管制編號0000000000）
沒收。
    事  實
一、乙○○前犯賭博罪，經臺灣板橋地方法院於民國八十四年六月二十六日以八十四
    年度易字第一三四○號判處有期徒刑四月確定，於八十四年十一月三日易科罰金
    執行完畢，竟明知具有殺傷力之改造玩具手槍、子彈，係屬槍砲彈藥刀械管制條
    例所管制之物，非經主管機關許可不得寄藏、持有之，仍於八十四年六月間某日
    ，在其位於臺北縣新莊市○○路二六八巷六號三樓住處，自成年男子鄭振豐（年
    造之金屬玩具手槍一支（槍枝管制編號0000000000）及具殺傷力之改造子彈六顆
    ，而未經許可寄藏上開槍彈於上開住處內。迄於九十年十二月間，臺北縣新莊市
    民安里里長賴聰德因所支持選舉對象不同，而與臺北縣縣議員參選人黃國祥之子
    甲○○發生言語衝突，賴聰德將此事轉告鄭鴻裕後，鄭鴻裕復又告知此事予友人
    乙○○，乙○○因思及賴聰德曾幫其調解事情所積欠之人情，遂於九十年十二月
    三十日零晨三時許，起意欲幫賴聰德討回面子，而持上開槍彈至黃國祥、甲○○
    位臺北縣新莊市○○路六九二之六號住處，基於恐嚇之犯意，朝該住處鐵門連開
    六槍，以此加害生命、身體、財產之事，恐嚇甲○○及其家人致生危害於安全。
    嗣乙○○於九十一年一月十日下午七時三十分許，持前開改造手槍向臺北縣政府
    警察局新莊分局自首而接受裁判。
二、案經乙○○自首由臺北縣政府警察局新莊分局報請臺灣板橋地方法院檢察署檢察
    官偵查起訴。
    理  由
一、訊據上訴人即被告（下稱被告）乙○○對於右揭事實坦承不諱，核與被害人甲○
    ○於警訊中之指述及證人鄭鴻裕、賴聰德於警訊及原審審理時之證述情節大致相
    符，並有上開改造手槍一支扣案可證，而該手槍經送內政部警政署刑事警察局鑑
    定結果，認送鑑九０手槍一支（槍枝管制編號0000000000），係仿BERETTA廠半
    自動手槍製造之玩具手槍更換土造金屬槍管及滑套改造而成，機械性能良好，認
    具殺傷力，有該局九十一年一月二十九日（九一）刑鑑字第九七三一號函附卷可
    稽（偵查卷第五八頁），又警方於甲○○上開住處所採集之子彈一顆、彈殼五顆
    及彈頭四顆，經送內政部警政署刑事警察局鑑定結果，子彈一顆認係土造子彈，
    全彈長約28mm，彈殼外徑約9.6mm，具直徑約9mm金屬彈頭（業經試射，參照前開
    函文）；彈殼五顆認均係土造金屬彈殼，長約18.8mm，外徑約10mm，內徑約8.8m
    m，均不具底火皿，未發現有足資比對之紋痕特徵；彈頭四顆認均係直徑約9mm撞
    擊變形之土造金屬彈頭，其上分別具六條或殘留三至五條左旋之來復線，經比對
    結果，其來復線上可資比對之紋痕特徵相吻合，有該局九十一年一月十七日（九
    一）刑鑑字第四一九號函在卷足憑（偵查卷第五七頁），足認被告之自白與事實
    相符，為可採信。本件事證明確，被告犯行堪以認定。
二、被告未經許可寄藏以玩具手槍改造而可發射子彈具有殺傷力槍枝及具有殺傷力之
    改造子彈之行為，核係犯槍砲彈藥刀械管制條例第十一條第四項之未經許可寄藏
    可發射子彈具有殺傷力之槍枝罪及第十二條第四項之未經許可寄藏子彈罪。其一
    行為寄藏上開槍枝、子彈而觸犯二罪名，為想像競合犯，應依刑法第五十五條之
    規定，從一重之未經許可寄藏其他可發射子彈具有殺傷力之槍枝罪處斷。又其持
    上開槍彈至被害人住處，朝該住處鐵門連開六槍，另犯刑法第三百零五條之恐嚇
    危害安全罪。其所犯上開二罪間，有方法結果之牽連關係，為牽連犯，應從一重
    之未經許可寄藏其他可發射子彈具有殺傷力之槍枝罪處斷。被告前犯賭博罪，經
    臺灣板橋地方法院於民國八十四年六月二十六日以八十四年度易字第一三四○號
    判處有期徒刑四月確定，於八十四年十一月三日易科罰金執行完畢，其於有期徒
    刑執行完畢後，五年之內再犯本案有期徒刑以上之罪，為累犯，應依法加重其刑
    ，又被告犯槍砲彈藥刀械管制條例之罪，於犯罪未發覺前自首接受裁判，並報繳
    其持有之前開改造手槍，依槍砲彈藥刀械管制條例第十八條第一項前段之規定，
    減輕其刑，應先加後減。
三、原審據以對被告論罪科刑，固非無見，惟按「曾受有期徒刑之執行完畢，五年以
    內再犯有期徒刑以上之罪者，為累犯，加重其刑至二分之一，刑法第四十七條定
    有明文，而繼續犯之一部行為，或牽連犯之重罪行為，係在另一犯罪所處有期徒
    刑執行完畢後五年以內者，仍該當於累犯加重之要件。」最高法院八十六年度台
    非字第二一七號裁判意旨參照。被告所犯未經許可寄藏其他可發射子彈具有殺傷
    力之槍枝、恐嚇危害安全二罪，係牽連犯，寄藏可發射子彈槍枝為重罪行為，屬
    行為繼續之繼續犯，其寄藏伊始，至查獲為止，犯罪行為均在繼續中，其違法性
    及可罰性亦未可終止，被告所為寄藏犯行，橫跨前案有期徒刑執行完畢之前後，
    而其中一部行為，係在前案犯罪所處有期徒刑執行完畢後五年以內，揆諸上揭最
    高法院判決意旨，應該當於累犯之加重要件。原判決未及詳查被告前犯賭博罪，
    判處有期徒刑四月確定，於八十四年十一月三日易科罰金執行完畢，五年內再犯
    本案，構成累犯之事實，容有未洽，被告上訴意旨，指摘原判決認事用法不當，
    請求給予緩刑，雖無理由，惟原判決既有上開可議，自屬無可維持，應由本院將
    原判決撤銷改判。爰審酌被告未經許可寄藏具有殺傷力之改造槍、彈長達六年餘
    ，嗣復因選舉糾紛持該槍彈另犯刑法之恐嚇危害安全罪，及其犯罪動機、目的、
    手段、品行、智識程度、犯罪所生之危害、及犯罪後之態度等一切情狀，量處如
    主文所示之刑，並就宣告罰金刑部分，諭知易服勞役之折算標準。
四、扣案仿BERETTA廠半自動手槍製造之金屬玩具手槍一支（槍枝管制編號000000000
    0 ），為違禁物，應依刑法第三十八條第一項第一款之規定沒收之。至警方於被
    害人甲○○前開住處所扣案之改造子彈一顆，因鑑驗時經試射擊發（參照內政部
    警政署刑事警察局九十一年一月二十九日（九一）刑鑑字第九七三一號函），僅
    剩餘彈殼、彈頭，不再具有子彈之功能，已非違禁物，另彈殼五顆及彈頭四顆，
    亦非屬違禁物，故不予沒收，併此敘明。
據上論斷，應依刑事訴訟法第三百六十九條第一項前段、第三百六十四條、第二百九
十九條第一項前段，槍砲刀械管制條例第十一條第四項、第十二條第四項、第十八條
第一項前段，刑法第十一條前段、第三百零五條、第五十五條、第四十七條、第四十
二條第二項、第三十八條第一項第一款，罰金罰鍰提高標準條例第一條前段、第二條
，現行法規所定貨幣單位折算新臺幣條例第二條，判決如主文。
本案經檢察官曾忠己到庭執行職務
中      華      民      國    九十二    年      六      月    六        日
                              臺灣高等法院刑事第六庭
                                  審判長法  官  陳  春  秋
                                        法  官  高  明  哲
                                        法  官  洪  英  花
右正本證明與原本無異。
如不服本判決，應於收受送達後十日內向本院提出上訴書狀，其未敘述上訴之理由者
並得於提起上訴後十日內向本院補提理由書（均須按他造當事人之人數附繕本）。
                                        書記官  陳  威  霖
中      華      民      國    九十二    年      六      月    十        日
附錄本案論罪科刑法條全文
槍砲彈藥刀械管制條例第十一條未經許可，製造、販賣或運輸第四條第一項第一款所
稱其他可發射金屬或子彈具有殺傷力之各式槍砲者，處五年以上有期徒刑，併科新臺
幣一千萬元以下罰金。
未經許可，轉讓、出租或出借前項所列槍砲者，處三年以上十年以下有期徒刑，併科
新臺幣七百萬元以下罰金。
意圖供自己或他人犯罪之用，而犯前二項之罪者，處無期徒刑或七年以上有期徒刑，
併科新臺幣一千萬元以下罰金。
未經許可，持有、寄藏或意圖販賣而陳列第一項所列槍砲者，處一年以上七年以下有
期徒刑，併科新臺幣七百萬元以下罰金。
第一項至第三項之未遂犯罰之。
槍砲彈藥刀械管制條例第十二條
未經許可，製造、販賣或運輸子彈者，處一年以上七年以下有期徒刑，併科新臺幣五
百萬元以下罰金。
未經許可，轉讓、出租或出借子彈者，處六月以上五年以下有期徒刑，併科新臺幣三
百萬元以下罰金。
意圖供自己或他人犯罪之用，而犯前二項之罪者，處三年以上十年以下有期徒刑，併
科新臺幣七百萬元以下罰金。
未經許可，持有、寄藏或意圖販賣而陳列子彈者，處五年以下有期徒刑，併科新臺幣
三百萬元以下罰金。
第一項至第三項之未遂犯罰之。


司法院資訊處製作；財團法人民間司法改革基金會備份。
